臺灣臺中地方法院民事裁定
111年度抗字第193號
抗  告  人  李威志  


相  對  人  林素華  

上列抗告人因與相對人間聲請本票准許強制執行事件，抗告人對
於民國111年6月15日本院所為之111年度司票字第3546號裁定提
起抗告，本院合議庭裁定如下：
    主  文
抗告駁回。
抗告程序費用新臺幣壹仟元由抗告人負擔。
    理  由
一、按執票人向本票發票人行使追索權時，得聲請法院裁定後強
    制執行。又未載到期日者，視為見票即付。又見票即付之本
    票，以提示日為到期日。票據法第123條、第120條第2項、
    第124條準用第66條第1項分別定有明文。次按本票執票人依
    上開法條之規定，聲請法院裁定許可對發票人強制執行，係
    屬非訟事件，法院僅依非訟事件程序，以審查強制執行許可
    與否，並無確定實體上法律關係存否之效力，如發票人就票
    據債務之存否有爭執時，應由發票人另行提起確認之訴，以
    資解決，最高法院56年度台抗字第714號、57年度台抗字第7
    6號裁判要旨可資參照。
二、本件相對人主張：伊執有抗告人為發票人簽發如附表所示之
    本票1紙，並免除作成拒絕證書。詎經提示後未獲付款，爰
    依票據法第123條聲請裁定許可強制執行等情，已據其提出
    本票1紙為證，此部分原裁定予以准許，並無不合。
三、本件抗告人抗告意旨略以：系爭本票上李威志之簽名，並非
    抗告人所簽立，並從相對人林素華及李威志撰寫習慣及行文
    筆跡，當可斷定撰寫林素華、李威志及個人資料之人應係同
    一人，核與一般人簽發票據習慣不同，再以肉眼比對李威志
    親筆簽名筆跡（見抗證1），即可明顯判斷系爭本票上「李
    威志」之簽名並非本人親簽等情，惟原審不察上情竟准予強
    制執行，顯有違誤，爰依法提起抗告等語。然查，如附表所
    示本票1紙，其本票發票人欄內確有「李威志」之簽名等情
    ，此有上開本票影本1紙在卷可稽；其次，依首揭規定，系
    爭本票未載到期日，惟依法仍視為見票即付，且以提示日為
    到期日，即屬合法有效之票據。再者，抗告人所主張系爭本
    票上「李威志」之簽名並非本人親簽云云，核屬實體上法律
    關係爭執，依前開說明，並非本件非訟事件程序所得審究，
    抗告人就此等實體爭執事項，應另於訴訟程序解決，不得於
    本件本票裁定程序為此爭執。本件非訟程序既不得加以審究
    實體事項，自仍應為許可強制執行之裁定。茲原裁定於法既
    無不合，則本件抗告，為無理由，應予駁回。
四、據上論結，本件抗告為無理由，依非訟事件法第46條、第21
    條第2項、第24條第1項、民事訴訟法第495條之1第1項、第4
    49條第1項、第95條、第78條，裁定如主文。
中　　華　　民　　國　　111 　年　　7 　　月　　15　　日
                民事第六庭    審判長法　官　陳學德
　　　　　　　　　
                                    法　官　謝慧敏
　　　　　　　　　　　　　　　　　　
                                    法　官　夏一峯
以上正本係照原本作成。
如不服本裁定，本裁定除以適用法規顯有錯誤為理由，不得再抗
告；如提再抗告，應於收受送達後10日內委任律師為代理人向本
院提出再抗告狀（須附繕本一份），並繳納再抗告裁判費新臺幣
1,000元。
中　　華　　民　　國　　111 　年　　7 　　月　　15　　日
                                    書記官　陳建分

本票附表：                                                                                       111年度抗字第193號       編號 發        票        日   票  面  金  額（新臺幣） 到        期        日   利  息  起  算  日  票  據  號  碼 備考 001 108年9月1日 2,000,000元 未記載 108年10月1日 WG0000000